# 求助陈版股权重组

提问人：星空 a100 时间：2021-10-17 08:05:05
陈本您好，有个问题想和您确认一下，公司在进行股权重组的时候，后续会有一些小股东的上翻安排，是否可以先在母公司股东层面先将小股东的股权比例包括在内，先不出资，后续再让小股东以其对子公司的少数股权出资？ 这样在母公司层面如果后续有很多的这种安排，可以先锁定各个小股东的股比，当然这个也取决于各家子公司的估值是否可以确定。谢谢

回答人：chenyiwei
这种问题建议根据个案情况具体分析，既要考虑合规性也要考虑可行性，以及小股东和其他股东的意愿等。另外即使这样做，也建议尽可能缩短从认缴出资到以子公司少数股权实缴出资的时间间隔。